# 造价咨询公司成本核算

提问人：小兵审计 时间：2016-11-16 22:29:49
请教陈版，一家拟上新三板的造价咨询公司，企业成本主要为：工资、差旅费、委外成本等，根据其发生时间直接计入当期成本，未根据项目收入进行匹配确认，请问是否需对成本按项目收入进行匹配？

回答人：chenyiwei
按合同匹配成本是完善基础工作的要求。如果对历史数据梳理的工作量过大，不排除从现在从头开始规范，从现在开始计算申报期，此前的年度都不作为申报期的可能性。

提问人：飞女正传 时间：2016-11-17 12:17:45
陈版。您好。 咨询两个问题： 1 、工程咨询企业，公司发生的成本和费用总觉得不易分清，很迷茫，部知道能否指点2 、采用核定征收的企业，会计核算，发票不健全。然后本月开始查账征收。会计处理上是本月根据公司的资产发票、注册资本，债权债务情况，部考虑以前的未分配利润而重新进行建账吗？还是该怎么处理，在此先谢谢陈版。无言感激。

回答人：chenyiwei
首先要根据部门、人员分工等因素，确定哪些部门直接从事与赚取营业收入直接相关的工作，这部分成本、费用计入合同成本；不直接创造收入的部门和人员（成本中心）的费用支出计入期间费用。